【裁判字號】    99,抗,1013
【裁判日期】    990831
【裁判案由】    聲請撤銷緩刑
【裁判全文】
臺灣高等法院刑事裁定                  99年度抗字第1013號
抗  告  人
即 受 刑人  甲○○
上列抗告人即受刑人因聲請撤銷緩刑案件，不服臺灣新竹地方法
院中華民國99年8月9日裁定（99年度撤緩字第92號），提起抗告
，本院裁定如下：
    主  文
抗告駁回。
    理  由
一、原審裁定意旨略以：(一)受刑人即被告甲○○因犯公共危險
    案件，經臺灣新竹地方法院於民國97年12月12日以97年度訴
    字第50號判決判處有期徒刑4月，如易科罰金，以新臺幣（
    下同）1,000元折算1日，並宣告緩刑3年，該判決於同日確
    定。惟受刑人於前述緩刑期前即97年9月7日晚間8時許（聲
    請書誤載為97年9月間至97年9月7日晚間8時許）更犯恐嚇罪
    ，經本院於99年5月14日以98年度易字第180號判決判處有期
    徒刑3月，於99年6月7日確定，足認原宣告之緩刑難收其預
    期效果，而有執行刑罰之必要。核該受刑人所為，已合於刑
    法第75條之1第1項第1款所定撤銷緩刑宣告之原因，爰依刑
    事訴訟法第476條規定聲請撤銷等語等語。(二)經查：受刑
    人甲○○上開犯案情形，有臺灣新竹地方法院97年度訴字第
    50號、98年度易字第180號判決書及本院被告前案紀錄表在
    卷足佐。本件受刑人就前案之犯罪日期為96年5月31日，該
    案經臺灣新竹地方法院檢察署檢察官於97年1月7日起訴後，
    業經原法院於97年5月28日就受刑人與其他共同被告進行準
    備程序乙節，業經原法院調取97年度訴字第50號卷核閱無訛
    ，然受刑人竟於該案尚審理期間，仍不知悔改，於97年9月
    7日，為替他人討債，遂基於恐嚇他人之犯意，以加害他人
    生命、身體之事，出言恐嚇被害人2人，致被害人等心生恐
    懼，身心受到侵害，且於後案審理時，始終否認犯行，足見
    受刑人為前案公共危險犯行後，仍不知悔悟，而未能改過遷
    善，實無從認本件緩刑之宣告得收預期之效果，而有執行刑
    罰之必要，自符合刑法第75條之1第1項第1款規定。從而，
    聲請人聲請撤銷本院97年度訴字第50號判決關於緩刑之宣告
    ，核無不合，應予准許。
二、抗告意旨略以：本人絕非為非作歹、不知緩改、無改過遷善
    之人，在98年度易字第180號本人可用生命擔保絕無說出恐
    嚇之用語，如有說出恐嚇我願遭天打雷劈；且本人患有精神
    疾病（躁鬱症），在兵役體檢中查出，並獲免役，有國家認
    可之醫院證明，為何行為上突然無法控制原因，但本人絕無
    說出恐嚇之語，另外本人有沈重經濟和工作壓力，實無入監
    服刑之需要，請再給抗告人一次機會云云。
三、本院查；
(一)按受緩刑之宣告而有下列情形之一，足認原宣告之緩刑難收
    其預期效果，而有執行刑罰之必要者，得撤銷其宣告：一、
    緩刑前因故意犯他罪，而在緩刑期內受得易科罰金之有期徒
    刑、拘役或罰金之宣告確定者。刑法第75條之1 第1 項第1
    款定有明文。而緩刑宣告是否得撤銷，除須符合刑法第75條
    之1第1項各款之要件外，本條並採裁量撤銷主義，賦予法院
    撤銷與否之權限，特於第1項規定實質要件為「足認原宣告
    之緩刑難收其預期效果，而有執行刑罰之必要」，供作審認
    之標準。亦即於上揭「得」撤銷緩刑之情形，法官應依職權
    本於合目的性之裁量，妥適審酌被告所犯前後數罪間，關於
    法益侵害之性質、再犯之原因、違反法規範之情節是否重大
    、被告主觀犯意所顯現之惡性及其反社會性等情，是否已使
    前案原為促使惡性輕微之被告或偶發犯、初犯改過自新而宣
    告之緩刑，已難收其預期之效果，而確有執行刑罰之必要。
(二)抗告人前因犯公共危險案件，經臺灣新竹地方法院於97年12
    月12日以98年度訴字第50號宣示判決筆錄判處有期徒刑4月
    ，如易科罰金，以1,000元折算1日，緩刑3年，並於同日確
    定（緩刑期間依刑法第74條第1項規定，自裁判確定之日即
    97年12月12日起至100年12月11日止，下稱前案），抗告人
    於緩刑前之97年9月7日，因故意犯恐嚇危害安全罪，經原法
    院於99年5月14日以98年度易字第180號判決處有期徒刑3 月
    ，如易科罰金，以1,000元折算1日，並於同年6月7日確定（
    下稱後案），有前揭刑事判決書2份及本院被告前案紀錄表
    各1份在卷可稽。而抗告人於前案起訴後經法院審理期間，
    猶不知警惕，再犯後案恐嚇罪，足見抗告人之守法觀念薄弱
    ，自身反省能力不足，並於後案偵審程序否認犯行，未見悔
    意，確未能藉由前開緩刑宣告以達自我警惕之效果，堪認原
    宣告之緩刑難收其預期效果，再依抗告人所為犯罪法益侵害
    之性質、再犯之原因、違反法規範之情節、抗告人主觀犯意
    所顯見之惡性及其反社會性等情，觀之，得見抗告人並未記
    取教訓，不宜宣告緩刑，原宣告之緩刑難收預期效果，而有
    執行刑罰之必要。是原法院依據檢察官之聲請，裁定撤銷受
    刑人緩刑之宣告，經核並無違誤。
四、綜上，本件原裁定自屬合法正當，抗告人徒憑己意，猶執前
    詞提起抗告，指摘原裁定違法不當云云，為無理由，應予駁
    回。
據上論結，應依刑事訴訟法第412條，裁定如主文。
中    華    民    國    99    年     8    月    31    日
                    刑事第十八庭審判長法  官  吳鴻章
                                      法  官  曾淑華
                                      法  官  汪梅芬
以上正本證明與原本無異。
不得再抗告。
                                      書記官  劉寶鈴
中    華    民    國    99    年    9     月    2     日

司法院資訊處製作；財團法人民間司法改革基金會備份。
